---
title: 'Atividade prática: Construção de indicadores'
author: "Gendson Teles Moreira"
date: "`r Sys.Date()`"
output:
  pdf_document:
    fig_width: 12
---

```{r setup, include=FALSE}
library(tidyverse)
source("pnad_indicadores.R")
source("0_barh.R")
knitr::opts_chunk$set(echo = FALSE)
```

1.  Os quatro indicadores escolhidos foram:
    1.  Razão de sexo

    2.  Razão de dependência jovem

    3.  Razão de dependência de idosos

    4.  Índice de envelhecimento
2.  Período de análise: 2º trimeste de 2022. Unidades de análise geográficas: todas as capitais brasileiras.
3.  Base de dados: Pesquisa Nacional por Amostra de Domicílios Contínua (PNADC)
4.  R script para obtenção e transformação da base de dados [aqui](https://github.com/moreiragendson/survey/blob/master/pnad_indicadores.R).
5.  R script contendo cálculo de indicadores [aqui](https://github.com/moreiragendson/survey/blob/master/pnad_indicadores.R).
6.  Apresentação de resultados abaixo:

```{r}
barh(data=razao_sexo, x=Capital, y=razao_sexo)+
  labs(x="Capitais brasileiras",
       y="Razão de sexo",
       caption="PNADC 2022/2º Trimestre")
```

```{r}
barh(data=razao_dependencia_jovem, x=Capital, y=razao_dependencia_jovem)+
  labs(x="Capitais brasileiras",
       y="Razão de dependência jovem",
       caption="PNADC 2022/2º Trimestre")
```

```{r}
barh(data=razao_dependencia_idosos, x=Capital, y=razao_dependencia_idosos)+
  labs(x="Capitais brasileiras",
       y="Razão de dependência de idosos",
       caption="PNADC 2022/2º Trimestre")
```

```{r}
barh(data=indice_envelhecimento, x=Capital, y=indice_envelhecimento)+
  labs(x="Capitais brasileiras",
       y="Índice de envelhecimento",
       caption="PNADC 2022/2º Trimestre")
```
